DIEGO J. CHAVEZ CH.

Ingeniero en Informática / Desarrollador Web Fullstack



📢 www.diegochavez-dc.com

Capacitado en la gestión de recursos tecnológicos para analizar, diseñar e implementar sistemas de información bajo ambiente web que permitan el proceso integral de la organización. Poseo experiencia en las siguientes etapas del ciclo de vida del desarrollo de software: Diseño, construcción e implementación. Competente para desarrollar diferentes tipos de estructuras lógicas que conduzcan a la solución de problemas, considero que una de mis principales fortalezas es ser autodidacta ya que me gusta seguir adquiriendo información y compartirlos promoviendo así el crecimiento en equipo, siempre dispuesto a afrontar nuevos desafíos.

EXPERIENCIA PROFESIONAL

DESARROLLADOR WEB - FULLSTACK |

Jul. 2021 - Actualidad

<u>Freelancer</u>

ESPECIALISTA EN SISTEMAS DE INFORMACIÓN | May. 2018 – Jul. 2021 Las Plumas y Asociados C.A

- Refactorización completa del Sitio Web (Php, JavaScript, CSS y HTML, MySQL).
- Gestión y desarrollo de páginas web. (Php, JavaScript, CSS y HTML, MySQL).
- Desarrollo e implementación de módulos en Adempiere. (Java)
- Soporte del sistema financiero PCC 2000.
- Respaldo y restauración de la base de datos.
- Gestión de datos FTP.
- Apoyo en la creación de contenidos audiovisuales.

COORDINADOR DE SOPORTE TECNICO |

Ene. 2017 - May. 2018

DW Comercializadora C.A (Galepso ERP)

- Atención al cliente.
- Coordinación de las visitas de soporte del sistema Galepso a los clientes.
- Soporte técnico del sistema (remoto y presencial).
- Soporte técnico físico de los equipos.

Personal a mi cargo: 5 personas.

FORMACIÓN

INGENIERO EN INFORMATICA / UPTP "JUAN DE JESUS MONTILLA" 2019 - Venezuela

TSU EN INFORMATICA / UPTP "JUAN DE JESUS MONTILLA"

2016 - Venezuela

PORTAFOLIO

LINK: www.diegochavez-dc.com



Fecha de Nacimiento: 20/11/1996

Nacionalidad: Venezolano

Cedula de Identidad: V-25.161.468

CONTACTO



+58 412-5264207 +58 424-5707623

ingdiegochavez18@gmail.com



n Diego José Chávez Chirinos

@Diego-18

HERRAMIENTAS Y TECNOLOGÍAS

- MySQL.
- PostgreSQL.
- JavaScript.
- Node JS
- JSON
- Java.
- Php.
- Git.
- StarUML.
- Docker.

- CSS.
- HTML.
- Bootstrap.
- Vue JS.
- Start UML.
 - Morkflow.
- Adobe Illustrator.
- Adobe Photoshop.
- Filmora.
- Linux
- Windows.

CONOCIMIENTOS EN EL SECTOR

- Desarrollo Web.
- Metodologías Agiles.
- SCRUM.
- Depuración de Programas.

CURSOS REALIZADOS

APRENDE SCRUM

LINKEDIN - 2021 -Online

CSS AVANZADO

LINKEDIN - 2021 -Online

FUNDAMENTOS DEL DESARROLLO WEB: FULL STACK O FRONT-END

LINKEDIN - 2021 -Online

JAVASCRIPT: ERRORES COMUNES Y CÓMO SOLUCIONARLOS

LINKEDIN - 2021 - Online

CÓMO GESTIONAR A PERSONAS CON ALTO POTENCIAL

LINKEDIN - 2020 - Online

FORMACIÓN TÉCNICA DE ADEMPIERE ERP

FRONTUARI C.A - 2019 - Venezuela

BLOG

LINK: www.diegochavez-dc.medium.com

COMPETENCIAS

- Trabajo en Equipo. Adaptable al cambio.
- Comprometido.
- Autodidacta.
- Responsable.